【裁判字號】    98,台上,5688
【裁判日期】    981002
【裁判案由】    違反槍砲彈藥刀械管制條例
【裁判全文】
最高法院刑事判決            九十八年度台上字第五六八八號
上  訴  人  甲○○
上列上訴人因違反槍砲彈藥刀械管制條例案件，不服台灣高等法
院高雄分院中華民國九十八年七月三十日第二審判決（九十八年
度上訴字第九九二號，起訴案號：台灣高雄地方法院檢察署九十
八年度偵字第三四一八號），提起上訴，本院判決如下：
    主  文
上訴駁回。
    理  由
按不服地方法院之第一審判決而上訴者，應向管轄第二審之高等
法院為之。第二審上訴書狀應敘述具體理由，第二審法院認為上
訴書狀未敘述理由者，應以判決駁回之。刑事訴訟法第三百六十
一條第一項、第二項、第三百六十七條前段分別定有明文。所謂
不服第一審判決之具體理由，必係依據卷內既有訴訟資料或提出
新事證，指摘或表明第一審判決有何採證認事用法或量刑等足以
影響判決本旨之不當或違法，而構成應予撤銷之具體事由，始克
當之；倘僅泛言原判決認定事實錯誤、違背法令、量刑失入，而
未依上揭意旨指出具體事由，或形式上雖已指出具體事由，該事
由縱使屬實，亦不足以認為原判決有何不當或違法者，皆難謂係
具體理由，俾與第二審上訴制度旨在請求第二審法院撤銷、變更
第一審不當或違法之判決，以實現個案救濟之立法目的相契合。
本件上訴人甲○○因違反槍砲彈藥刀械管制條例案件，提起第二
審上訴，其上訴狀僅稱：已坦承犯行，與被害人和解，父母罹病
，子女待養，因生活壓力誤蹈法網，已知警惕，不敢再犯，且扣
案槍、彈係王文賢臨時託管，無長期持有之意思，第一審未予審
酌，量處重刑，顯有不當云云，雖形式上已提出上訴理由，惟並
未具體敘述第一審判決有何違法或不當情形，即與未敘述具體理
由無異，因認其第二審上訴為不合法，不待其到庭陳述，並不經
言詞辯論，逕依刑事訴訟法第三百六十七條前段、第三百七十二
條，駁回其在第二審之上訴，核無不合；而第一審於量刑時已具
體審酌上訴人持槍闖入他人公司及住宅，侵犯他人生活安寧，危
害社會治安，惟念其坦承犯行，態度良好等一切情狀，予以綜合
考量後，在法定刑內科處刑罰。原審認為妥適，予以維持，既未
逾法定刑範圍，亦無明顯違背正義，所為量刑職權之行使，亦無
不當。至於上訴人父母罹病、夫妻離婚、子女待養，已謀得工作
及持槍時間短暫等情，非法定絕對必要記載事項，第一審未加以
說明，究於量刑應審酌之事項無生影響，仍不得據為上訴第三審
之適法理由。上訴意旨置原判決之論於不顧，仍執前詞，再事
爭辯，並對原審量刑職權之行使及不影響判決本旨之事項，任意
指摘，難謂已符合首揭法定上訴要件，其上訴違背法律上之程式
，應予駁回。
據上論結，應依刑事訴訟法第三百九十五條前段，判決如主文。
中    華    民    國  九十八  年    十    月    二    日
                      最高法院刑事第十庭
                          審判長法官  花  滿  堂
                                法官  黃  正  興
                                法官  陳  東  誥
                                法官  林  錦  芳
                                法官  洪  昌  宏
      本件正本證明與原本無異
                                      書  記  官
中    華    民    國  九十八  年    十    月    五    日
                                                    R


司法院資訊處製作；財團法人民間司法改革基金會備份。
